【裁判字號】    99,審交易,959
【裁判日期】    991029
【裁判案由】    過失致死
【裁判全文】
臺灣高雄地方法院刑事判決           99年度審交易字第959號
公  訴  人  臺灣高雄地方法院檢察署檢察官
被      告  乙○○
上列被告因過失致死案件，經檢察官提起公訴（99年度偵字第
9893號），嗣本院訊問被告後，因被告就其被訴事實為有罪之陳
述，經詢問被告及檢察官之意見後，合議庭裁定由受命法官依簡
式審判程序獨任審理，並判決如下：
    主  文
乙○○犯過失致人於死罪，處有期徒刑陸月，如易科罰金，以新
台幣壹仟元折算壹日。
    事  實
一、乙○○於民國99年2 月21日零時許，自高雄市○○區○○路
    883-8 號對面南向北徒步穿越旗楠路時，本應注意在設有行
    人穿越道、人行天橋或人行地下道者，必須經由行人穿越道
    、人行天橋或人行地下道穿越，不得在其100 公尺範圍內穿
    越道路；行人於禁止穿越、劃有分向限制線、設有劃分島或
    護欄之路段或三快車道以上之單行道，不得穿越道路，而依
    當時情形，天候晴、夜間、有照明、直路、旗楠路劃設分向
    限制線、快車道速限為50公里/ 小時、旗楠路883-8 號西側
    約53.1公尺處之立民路口有設置行人穿越道、視距良好、路
    面乾躁無缺陷無障礙物，並無不能注意之情事，詎竟疏未注
    意即貿然穿越道路，適有張臬榮駕駛車牌號碼M6E-283 號重
    型機車，沿旗楠路東向西方向行駛至該處，亦疏未注意車前
    狀況，致乙○○右側身體與張臬榮所駕駛之重機車車頭發生
    撞擊而肇禍。乙○○倒地受傷而被送醫救治，另張臬榮當場
    機車倒地，受有腦內出血、腦挫傷、頭部外傷等傷害，經送
    醫急救後，延至99年2 月28日9 時47分許不治死亡。
二、案經張臬榮之母丙○○訴由高雄市政府警察局楠梓分局移送
    臺灣高雄地方法院檢察署檢察官偵查起訴。
    理  由
一、本件被告乙○○所犯為死刑、無期徒刑、最輕本刑為3 年以
    上有期徒刑以外之罪，其於審判程序中就被訴事實為有罪之
    陳述，經本院告知簡式審判程序之旨，並聽取當事人意見後
    ，認宜進行簡式審判程序，爰依刑事訴訟法第273 條之1 第
    1 項規定，裁定進行簡式審判程序，合先敘明。又簡式審判
    程序之證據調查，依刑事訴訟法第273 條之2 規定，不受同
    法第159 條第1 項審判外陳述排除之限制，再被告對於卷內
    之各項證據亦不爭執證據能力（本院卷第21頁背面、22、23
    頁），故卷內所列之各項證據，自得作為證據，先予敘明。
二、上開犯罪事實業據被告於本院審理時坦承不諱，核與證人即
    被害人之母丙○○、胞兄張臬毓於偵訊之指訴、證人吳真勇
    之證述相符，復有高雄市政府警察局交通大隊交通事故談話
    紀錄表2 份（警卷第9 、10頁）、道路交通事故調查報告表
    (一)(二)各1 份（警卷第11、12頁）、現場蒐證照片13張（警卷
    第20-25 頁）、高雄醫學大學附設中和紀念醫院診斷證明書
    1 份（警卷第16頁）、高雄醫學大學附設中和紀念醫院病歷
    1 份、臺灣高雄地方法院檢察署勘（相）驗筆錄2 份（相驗
    卷第28、34頁）、訊問筆錄2 份（相驗卷第26-27 頁、第
    32-33 頁）、相驗屍體證明書2 份（相驗卷第35、61頁）臺
    灣高雄地方法院檢察署檢驗報告書1 份（相驗卷第39-44 頁
    ）、法務部法醫研究所解剖報告書1 份（相驗卷第48-50 頁
    ）、法務部法醫研究所鑑定報告書1 份（相驗卷第52-57 頁
    ）、相（復）驗照片8 張（警卷第28-31 頁）、高雄市政府
    交通局車輛行車事故鑑定委員會99年5 月18日高市車鑑字第
    0990001974號函文暨鑑定意見書1 份（偵卷第6 、7 頁）、
    高雄市政府99年8 月19 日 高市府交三字第0990049369號函
    文暨高雄市車輛行車事故覆議鑑定委員會鑑定覆議意見書1
    份（偵卷第14、15頁）在卷可佐。故堪認被告上開任意性自
    白，確與事實相符。從而，本件事證明確，被告犯行洵堪認
    定，應予依法論科。
三、核被告所為，係犯刑法第276 條第1 項之過失致死罪。審酌
    被告在設有行人穿越道之路段，未依規定行走行人穿越道，
    且疏未注意左右有無來車即貿然穿越道路而肇事，終至無可
    避免本案事故發生之過失情節，所為誠屬非是；惟念及被告
    前於5 年內未曾受有期徒刑以上刑之宣告，此有其臺灣高等
    法院被告前案紀錄表1 份在卷可查，素行尚可，且被告業已
    坦承過失致死犯行，堪認具有悔意；並斟酌本件車禍之發生
    ，被告於劃設分向限制線路段穿越道路不當為肇事主因，被
    害人張臬榮駕駛重型機車行經該路段時，未注意車前狀況為
    肇事次因，此有高雄市政府交通局車輛行車事故鑑定委員會
    鑑定意見書在卷可憑，足認本件車禍之發生，被害人係與有
    過失，復考量被告事發後迄今未與被害人家屬達成民事和解
    等一切情狀，爰量處如主文所示之刑，並考量被告之智識程
    度及經濟狀況等情，併諭知如主文所示易科罰金之折算標準
    ，以資懲儆。
據上論斷，應依刑事訴訟法第273 條之1 第1 項、第299 條第1
項前段，刑法第276 條第1 項、第41條第1 項前段，刑法施行法
第1 條之1 ，判決如主文。
本案經檢察官甲○○到庭執行職務。
中    華    民    國    99    年    10    月   29    日
                  交通法庭    法  官  張  震
以上正本證明與原本無異。
如不服本判決應於收受送達後10日內向本院提出上訴書狀，並應
敘述具體理由；如未敘述上訴理由者，應於上訴期間屆滿後20日
內向本院補提理由書（均須按他造當事人之人數附繕本）「切勿
逕送上級法院」。
中    華    民    國    99    年    10    月   29    日
                              書記官  邱家銘
附錄本案論罪科刑所適用之法條：
中華民國刑法第276條
因過失致人於死者，處2年以下有期徒刑、拘役或2千元以下罰金
。
從事業務之人，因業務上之過失犯前項之罪者，處5年以下有期
徒刑或拘役，得併科3千元以下罰金。

司法院資訊處製作；財團法人民間司法改革基金會備份。
